ro-RO: Tip de lungime a inserției: Lungime 3/4; Doar suport pentru arcadă; Lungime completă; Jumătate de lungime/partea din față; Doar cupă pentru călcâi; Altele
th: ประเภทแผ่นรองพื้นรองเท้า: ความยาว 3/4; แผ่นรองอุ้งเท้าเท่านั้น; เต็มความยาว; ครึ่งความยาว/ปลายเท้า; แผ่นรองส้นเท้าเท่านั้น; อื่นๆ
ko: 인서트 길이 유형: 3/4 길이; 아치 패드 전용; 전체 길이; 절반 길이/앞발; 힐 컵 전용; 기타
tr: Ek parça uzunluk tipi: 3/4 boy; Yalnızca ayak kemeri pedi; Tam boy; Yarım boy/ön ayak; Yalnızca topuk kabı; Diğer
nb: Type innsettingslengde: 3/4-lengde; Kun fotbuepute; Full lengde; Halv lengde / forfot; Kun hælkopp; Annet
nl: Type inzetlengte: 3/4 lengte; Alleen voetboogkussen; Volledige lengte; Halve lengte/voorvoet; Alleen hielcup; Overige
hr-HR: Vrsta duljine umetka: 3/4 duljine; Samo jastučić za svod; Puna duljina; Pola duljine / prednji dio stopala; Samo jastučić za petu; Ostalo
sk-SK: Typ dĺžky vložky: 3/4 dĺžka; Len podložka klenby; Celá dĺžka; Polovičná dĺžka/predná časť chodidla; Len pätová miska; Iné
it: Tipo di lunghezza dell'inserto: Lunghezza 3/4; Solo cuscinetto per arco plantare; Lunghezza intera; Mezza lunghezza/avampiede; Solo talloniera; Altro
lt-LT: Įdėklo ilgio tipas: 3/4 ilgio; Tik skliauto pagalvėlė; Viso ilgio; Pusės ilgio / priekinei pėdos daliai; Tik kulno kaušelis; Kita
sl-SI: Vrsta dolžine vložka: Dolžina 3/4; Samo blazinica za stopalni lok; Po celotni dolžini; Polovična dolžina / sprednji del stopala; Samo blazinica za peto; Drugo
el: Εισαγωγή τύπου μήκους: Μήκος 3/4; Μόνο μαξιλαράκι καμάρας; Πλήρες μήκος; Μισό μήκος/μπροστινό μέρος; Μόνο υποπτέρνιο; Άλλο
vi: Loại chiều dài phần chèn vào: Chiều dài 3/4; Chỉ miếng đệm lòng bàn chân; Toàn bộ chiều dài; Nửa chiều dài/nửa trước bàn chân; Chỉ đệm gót; Khác
pl: Typ długości wkładki: Długość 3/4; Tylko wkładka na podbicie; Pełna długość; Połowa długości / przodostopie; Tylko wkładka pod piętę; Inne
pt-BR: Tipo de comprimento do inserto: 3/4 de comprimento; Apenas almofada do arco; Comprimento total; Meio comprimento/antepé; Apenas calcanheira; Outros
de: Einlegesohlen-Längentyp: 3/4-Länge; Nur Fußgewölbepolster; Volle Länge; Halbe Länge/Vorfuß; Nur Fersenschale; Sonstige
sv: Typ av insatslängd: 3/4 längd; Endast hålfotsinlägg; Full längd; Halv längd/framfot; Endast hälkopp; Övrigt
cs: Zadejte typ délky: 3/4 délka; Pouze podložka klenby; Celá délka; Poloviční délka / přední část chodidla; Pouze patní lůžko; Jiné
ru: Тип длины вставки: Длина 3/4; Только супинатор; Полноразмерная; Половинная длина/передняя часть стопы; Только подпяточник; Другое
fi: Tukipohjallisen pituustyyppi: 3/4-pituus; Vain jalkaholvin pehmuste; Täyspitkä; Puolipitkä/päkiä; Vain kantakuppi; Muu
zh-CN: 鞋垫长度类型: 3/4 长; 仅足弓垫; 全长; 半长/前脚掌; 仅足跟垫; 其他
ja: インサート長さタイプ: 3/4レングス; アーチパッドのみ; フルレングス; ハーフレングス/前足部; ヒールカップのみ; その他
es: Tipo de longitud de inserto: Largo 3/4; Solo almohadilla para el arco; Largo completo; Medio largo/antepié; Solo talonera; Otro
da: Indlægslængdetype: 3/4-længde; Kun svangpude; Fuld længde; Halv længde/forfod; Kun hælkappe; Andet
en: Insert length type: 3/4 length; Arch pad only; Full length; Half length/forefoot; Heel cup only; Other
bg-BG: Тип дължина на вложката: Дължина 3/4; Само подложка за свода; Цяла дължина; Половин дължина/предна част на стъпалото; Само подложка за пета; Други
pt-PT: Tipo de comprimento da palmilha: Comprimento 3/4; Apenas almofada de arco; Comprimento total; Meio comprimento/antepé; Apenas calcanheira; Outro
zh-TW: 插入長度類型: 3/4 長; 僅足弓墊; 全長; 半長/前腳掌; 僅腳跟墊; 其他
fr: Type de longueur d'insertion: 3/4 de longueur; Coussinet pour voûte plantaire uniquement; Pleine longueur; Demi-longueur/avant-pied; Talonnière uniquement; Autre
hu: Betéthossz típusa: 3/4-es hossz; Csak boltozatemelő betét; Teljes hossz; Félhossz/előláb; Csak sarokágy; Egyéb